# 佣金手续费扣除限额问题

提问人：慕容小 钻 时间：2023-03-21 22:18:49
最近在看税法，税法有规定佣金手续费在计算企业所得税时，是有限额的。想不明白为什么单独规定这种费用税前扣除做限额，是因为这个容易造假，或者是通过这个来调节税负？还是说不鼓励发生这类费用？
另外，如何理解佣金手续费呢？比如我委托一个有经验的中介机构帮忙申请一些政府补助项目，按照收到补助金额的一定比例去支付服务费，那这种是否也属于佣金呢？
一、保险企业发生与其经营活动有关的手续费及佣金支出，不超过当年全部保费收入扣除退保金等后余额的18%（含本数）的部分，在计算应纳税所得额时准予扣除；超过部分，允许结转以后年度扣除。二、其他企业：按与具有合法经营资格中介服务机构或个人（不含交易双方及其雇员、代理人和代表人等）所签订服务协议或合同确认的收入金额的 5 ％计算限额；超过部分，不得扣除。

回答人：chenyiwei
1 、这些目的和考虑很可能都有。尤其是佣金很多处于灰色地带，监控困难，从运作合规性和征管便利性等不同角度出发，都不鼓励发生大额的此类支出。
2 、委托一个有经验的中介机构帮忙申请一些政府补助项目，按照收到补助金额的一定比例去支付服务费，那这种也属于佣金。